臺灣高雄地方法院小額民事判決
111年度雄小字第1521號
原      告  新光產物保險股份有限公司

法定代理人  吳昕紘  
訴訟代理人  楊昱宏  
被      告  柯奇廷  


上列當事人間損害賠償事件，經本院於民國111 年8 月2 日言詞
辯論終結，判決如下：
    主      文
被告應給付原告新臺幣貳萬捌仟陸佰柒拾柒元，及自民國一一一
年七月二十七日起至清償日止，按週年利率百分之五計算之利息
。
原告其餘之訴駁回。
訴訟費用新臺幣壹仟元由被告負擔。
本判決第一項得假執行，但被告以新臺幣貳萬捌仟陸佰柒拾柒元
供擔保後免為假執行。
    事實及理由
原告主張被告於民國110 年7 月1 日18時22分許，駕駛車牌號碼
000-0000號自用小客車行經高雄市前鎮區二聖一路與廣東三街口
時，因未注意車前狀況及保持前、後車間之距離，而與其承保、
訴外人鍾俊賢駕駛訴外人光陽工業股份有限公司（下稱光陽公司
）所有之車牌號碼000-0000號自用小客車（下稱系爭車輛）發生
碰撞（下稱系爭交通事故），致系爭車輛受有損害，其業依保險
契約賠付光陽公司系爭車輛車體損害，為此，爰依民法第184 條
第1 項前段、第191 條之2 及保險法第53條之規定提起本訴之事
實，業據其提出系爭車輛行照、系爭交通事故當事人登記聯單、
估價單及統一發票等件為證，並有現場圖、現場照片、A3類道路
交通事故調查紀錄表、道路交通事故調查報告表㈡-1及初步分析
研判表等證在卷可稽，而被告經合法通知則未到庭爭執，亦未提
出書狀作何答辯或陳述，經本院調查前揭證據資料後，堪認原告
之主張為真實且有理由，被告對系爭交通事故之發生為有過失，
應負損害賠償之責。又系爭車輛係於103 年11月出廠，迄至損害
發生日即110 年7 月1 日已逾行政院所頒固定資產耐用年數表之
5 年耐用年限，依前揭說明，其修復零件費用新臺幣（下同）11
,842元以平均法計算折舊後僅餘殘價約1,974 元，再加計無庸折
舊之工資17,556 元及烤漆9,147 元，合計28,677元。從而，原
告請求被告給付28,677元，及自起訴狀繕本公示送達翌日即111 
年7 月27日起至清償日止，按週年利率5%計算之利息，為有理由
，應予准許，逾此範圍之請求，則屬無據，應予駁回，爰判決如
主文。又本件係適用小額程序為被告敗訴之判決，依民事訴訟法
第436 條之20規定，依職權宣告假執行。並依同法第436 條之23
準用同法第436 條第2 項，適用同法第392 條第2 項規定，依職
權宣告被告預供擔保，得免為假執行。
中　　華　　民　　國　　111 　年　　 8　　月　　26　　日
                 高雄簡易庭  法      官  謝宗翰
以上正本係照原本作成。
民事訴訟法第436條之24第2項：對於本判決之上訴，非以違背法
令為理由，不得為之。
如對本判決上訴，須於判決送達後20日內向本院提出上訴狀，並
須表明原判決所違背之法令及其具體內容與依訴訟資料可認為原
判決有違背法令之具體事實之上訴理由。（均須按他造當事人之
人數附繕本）。
中　　華　　民　　國　　111 　年　　8 　　月　　26　　日
                              書  記  官  許弘杰